Inventaris van het archief van het Dekenaat van het Corps Diplomatique in China, 1891- 1943
Nationaal Archief, Den Haag
- DEKANAAT VAN HET CORPS DIPLOMATIQUE IN CHINA, A.
  - Stukken betreffende bijzondere onderwerpen, 2
    - Thematisch geordende stukken, 2.1
      - Taakuitvoering, 2.1.2
        - Juridische aangelegenheden, 2.1.2.4
          - Stukken betreffende het behartigen van de Russische belangen na de opzegging van de verdragen met Rusland door China op 23 september 1920, gedeeltelijk in het Russisch., 1920 - 1921; 179-182; 2 omslagen en 2 pakken
            - Stukken zonder vertaling, [1920], 179
              Het betreft bijlagen, mogelijk behorende bij de huidige inv.nrs. 183 of 179-182.
            - Diverse stukken, 1920 - 1921, 180; pak
            - Russen in Urga, 1920 - 1921, 181
            - Russische consulaten, 1920 - 1921, 182; pak
          - Stukken betreffende het op verzoek adviseren van de minister van Buitenlandse Zaken van China over de juridische status van de in China woonachtige Russen., 1920 - 1921; 183; 1 omslag
        - Openbare orde, 2.1.2.5
          Zie ook 2.1.2.2 Juridische aangelegenheden.
          - Algemeen, 2.1.2.5.1
            - Stukken betreffende het eisen van genoegdoening voor de moord op twee Zweedse missionarissen in Sung-pu., 1893 - 1894; 184; 1 omslag
              In het dossier zijn enkele stukken aangetroffen met betrekking tot een telefoonverbinding en tevens enkele stukken met betrekking tot vrijstelling van linkin. Deze stukken zijn ondergebracht in afzonderlijke dossiers met de respectievelijke inv.nrs. 287 en 246.
            - Correspondentie met het hoofd van de Chinese politie over het nemen van maatregelen na de diefstal van bomen op de racebaan., 1898; 185; 1 omslag
            - Stukken betreffende het indienen van een klacht bij de minister van Buitenlandse Zaken van China over de aggressie tegen buitenlanders., 1898; 186; 1 omslag
            - Stukken betreffende het aantekenen van protest tegen het besluit van de Chinese autoriteiten om niet langer een buitenlander aan te stellen bij de politie in Soochow., 1909 - 1910; 187; 1 omslag
            - Stukken betreffende het indienen van een verzoek aan de minister van Buitenlandse Zaken van China om de medewerkers van de North China International Society of Famine Relief te beschermen tegen diefstal en geweld., 1920; 188; 1 omslag
            - Correspondentie met de minister van Buitenlandse Zaken van China inzake de ontvoering van K'ang Shih-to uit de Diplomatieke Wijk door de Pao An Tui., 1920 - 1921; 189; 1 omslag
            - Stukken betreffende het indienen van een verzoek aan de minister van Buitenlandse Zaken van China tot het instellen van een onderzoek naar de mishandeling van Russen door de politie in Harbin., 1920 - 1921; 190; 1 omslag
            - Brief van de minister van Buitenlandse Zaken van China inzake de bescherming van hongerbestrijders tegen overvallen en geweld door ontbonden Chinese legertroepen., 1921; 191; 1 stuk
            - Stukken betreffende het voeren van overleg met de minister van Buitenlandse Zaken van China over het evacueren van missionarissen en buitenlandse handelaren in het kader van een militaire operatie tegen bendes in Honan., 1923 - 1924; 192; 1 omslag
            - Circulaire inzake een telegram ontvangen van een vertegenwoordiger van de Russische immigranten in Hailar Barga over de moord op Russische immigranten in Mantsjoerije door Russische legertroepen., 1928; 193; 1 stuk
          - Shanghai Incident op 30 mei 1925, 2.1.2.5.2
            Het zogenaamde Shanghai Incident betreft het openen van het vuur op Chinese demonstranten door de Shanghai Municipal Police.
            - Fragmenten van politieverslagen., 1925; 194; 1 omslag
            - Stukken betreffende het uitzenden van onderzoekscommissie naar Shanghai in juni 1925., 195-199; 2 omslagen en 3 pakken
              - Het instellen en begeleiden van de commissie, 1925, 195; omslag
              - Het instellen van de commissie en het in ontvangst nemen van de eindrapporten, 1925, 196; omslag
              - Verslag van de commissie over de onderhandelingen met een Chinese delegatie over het herstel van de orde in Shanghai. 1925, 197-198
                - Deel 1., 197
                - Deel 2., 198
              - Eindrapport van de commissie, 1925, 199
            - Stukken betreffende het instellen van een Internationale Commissie van Rechters belast met het onderzoek naar de oorzaken en omstandigheden van het Shanghai Incident., 1925; 200-215; 4 omslagen en 12 pakken
              - Originele kopie van de transcriptie van het proces-verbaal van de zitting van de commissie in Shanghai in oktober 1925. 1925, 200-202
                - p. 1-276., 200
                - p. 277-576., 201
                - p. 377-856., 202
              - Transcriptie van het proces-verbaal van de zitting van de commissie in Shanghai in oktober 1925, exemplaar van de Japanse rechter, mr. K. Suga. 1925, 203-208, 1101
                - p. 1-157., 203; omslag
                - p. 158-400., 204
                - p. 401-605., 205
                - p. 606-856., 206
                - Kopieën van bewijsstukken van K.J. McEuen, commissaris van de Shanghai Municipal Police., 207
                - Kopieën van de bewijsstukken van E.W. Everson, inspecteur van de Shanghai Municipal Police en kopieën van de bewijsstukken van de Shanghai Municipal Council, 1925, 208; omslag
                - Tekening, 1101; 1 stuk
              - Eindrapporten van de commissie. 1925, 209-214
                Het dossier vormt een bijlage bij circulaire 335 van 28 november 1925.
                - Eindrapporten., 209; omslag
                - Appendices bij het eindrapport van het Britse commissielid, mr. H.C. Gollan. 1925, 210-214, 1100
                - Appendix nr. 1, p. 1 -276., 210
                - Appendix nr. 1, p. 277-576., 211
                - Appendix nr. 1, p. 577-856., 212
                - Appendix nr. 2., 213
                - Appendix nr. 3 en 4., 214; omslag
                Apart geborgen 1 tekening, aan te vragen onder inv.nr. 1100.
                - Tekening, 1100; 1 stuk
              - Samenvattingen en commentaren op de eindrapporten, 1925, 215
        - Militaire aangelegenheden, 2.1.2.6
          - Stukken betreffende het voeren van overleg met de legaties over gebruik van buitenlandse troepen voor de bescherming van de ministers., 1894; 216; 1 omslag
          - Brieven van de minister van Buitenlandse Zaken van China en generaal Tsao Kouen inzake het arrest van Hsü Shuchêng en andere leden van de Anfou-groep, zonder vertaling., 1920; 217; 1 omslag
          - Correspondentie met de minister van Buitenlandse Zaken van China en maarschalk Tonantsijonei inzake de binnenkomst van gewapende troepen in Peking, zonder vertaling., 1920; 218; 1 omslag
        - Handelsaangelegenheden, 2.1.2.7
          - Algemeen, 2.1.2.7.1
            - Circulaire inzake het indienen van een verzoek bij het Ministerie van Buitenlandse Zaken van China tot openstelling van de Su Liang rivier voor de handel., 1895; 219; 1 stuk
            - Stukken betreffende het weigeren te bemiddelen in een conflict tussen het Amerikaanse consulaat en het Franse consulaat in Hankow over een racebaan., 1897; 220; 1 omslag
            - Stukken betreffende het bemiddelen bij de aankoop van grond door de Peking Club., 1898 - 1900; 221; 1 omslag
            - Stukken betreffende het indienen van een klacht bij de minister van de Buitenlandse Zaken van China over de heffing van havengeld door de Chinese douane in San-tu-ao., 1899; 222; 1 omslag
            - Stukken betreffende het weigeren een klacht van de senior consul in Shanghai over een onrechtmatig verbod op de export van rijst in behandeling te nemen., 1899; 223; 1 omslag
            - Stukken betreffende het weigeren een standpunt in te nemen inzake het vermeende Chinese monopolie op de handel in opium in Nanking., 1910; 224; 1 omslag
            - Brief van de minister van Buitenlandse Zaken van China inzake de Chefoo Foreign Silk Association, zonder vertaling., 1920; 225; 1 stuk
            - Brief van de minister van Buitenlandse Zaken van China inzake de verplichting voor buitenlanders in Urga om het bezit van wapens en ammunitie aan te geven., 1920; 226; 1 stuk
            - Brief van de minister van Buitenlandse Zaken van China inzake het verzoek om een voorschot op een lening, zonder vertaling., 1920; 227; 1 stuk
            - Stukken betreffende het financieren van de racebaan van de Peking Club., 1926 - 1942; 228; 1 omslag
            - Stukken betreffende het bemiddelen tussen buitenlandse adviseurs en de Chinese autoriteiten over de betaling van achterstallige salarissen., 1927 - 1928; 229; 1 omslag
            - Brieven ontvangen van diverse legaties inzake de door het Bureau voor Handelsmerken in Nanking verplicht gestelde herregistratie van handelsmerken., 1928; 230; 1 omslag
            - Diverse regelingen inzake mijnbouw, certificaten van oorsprong en handel in medicijnen., 1931 - 1935; 231; 1 omslag
          - Import en export van goederen, 2.1.2.7.2
            - Stukken betreffende het indienen van een klacht bij het Ministerie van Buitenlandse Zaken van China over het verbod op de import van machines., 1893 - 1894; 232; 1 omslag
            - Stukken betreffende het indienen van het verzoek bij de minister van Buitenlandse Zaken van China om een verbod op de export van de huiden en veren van fazanten en ander gevogelte., 1899; 233; 1 omslag
            - Stukken betreffende het bemiddelen bij diverse problemen inzake de import van wapens en ammunitie., 1901 - 1910; 234; 1 pak
            - Brief van de minister van Buitenlandse Zaken van China inzake een tijdelijk verbod op de export van vee., 1920; 235; 1 stuk
            - Stukken betreffende het aanpassen en goedkeuren van het Chinese voorstel voor een regeling inzake de registratie van apotheken en de invoer van een verplichte apothekersvergunning., 1924; 236; 1 omslag
            - Stukken betreffende het deelnemen aan de speciale conferentie over douaneaangelegenheden., 1925 - 1926; 237; 1 pak
        - Belastingen, 2.1.2.8
          - Algemeen, 2.1.2.8.1
            Zie ook inv.nr. 35.
            - Stukken betreffende het aantekenen van protest tegen het voornemen van het ministerie van Buitenlandse Zaken van China om belasting te heffen op machinale productie van katoen en zijde., 1896; 238; 1 omslag
            - Stukken betreffende het aantekenen van protest tegen het onrechtmatig heffen van belastingen door autoriteiten in Mantsjoerije., 1909 - 1910; 239; 1 omslag
            - Stukken betreffende het bemiddelen bij het terugvragen van teveel betaalde invoerrechten door handelaren in Tientsin na de waardevermindering van de Hua pao sychee., 1909 - 1910; 240; 1 omslag
            - Stukken betreffende het bepalen van een standpunt inzake de rechtsgeldigheid van de heffing van lo-tih-shui belasting (ook wel aangeduid als octrooi-belasting)., 1909 - 1910; 241; 2 omslag
            - Correspondentie met de minister van Buitenlandse Zaken van China inzake belasting op postzegels in Shanghai en Hankow, zonder vertaling., 1920; 242; 1 omslag
            - Stukken betreffende het voeren van overleg met de minister van Buitenlandse Zaken van China over de overdracht van het deel van het overschot van de belastinginkomsten dat bedoeld was voor de Militaire Regering van Zuidwest-China., 1920 - 1921; 243-245; 2 omslagen en 1 pak
              - Correspondentie, 1920, 243
              - Correspondentie, 1920 - 1921, 244
              - Diverse stukken, gedeeltelijk zonder vertaling, 1920 - 1921, 245; pak
          - Linkin, 2.1.2.8.2
            - Stukken betreffende het indienen van een voorstel bij het Ministerie van Buitenlandse Zaken van China tot wijziging van het systeem voor de aanvraag van vrijstelling van linkin-belasting., 1895; 246; 1 omslag
            - Stukken betreffende het indienen van een verzoek aan de minister van Buitenlandse Zaken van China tot het stopzetten van de heffing van linkin in Wan Hsien in afwachting van de openstelling van de haven voor de handel., 1919 - 1920; 247; 1 omslag
            - Stukken betreffende het aantekenen van protest tegen een voorstel van de minister van Buitenlandse Zaken van China om de geldigheid van de vrijstellingen van linkinbelasting te beperken tot 1 jaar., 1920; 248; 1 stuk
        - Geldwezen, 2.1.2.9
          - Stukken betreffende het vragen van informatie over een regeling voor de uitgave van Chinese bankbiljetten aan de minister van Buitenlandse Zaken van China., 1909; 249; 1 omslag
          - Correspondentie met de minister van Buitenlandse Zaken van China inzake het optreden tegen het in omloop brengen van koperen munten met een te laag gewicht., 1920 - 1921; 250; 1 omslag
        - Paspoorten en volkstellingen, 2.1.2.10
          - Stukken betreffende het beantwoorden van het verzoek van de minister van Buitenlandse Zaken van China om medewerking bij de invoering van een meldingsplicht voor buitenlanders die reizen op een paspoort., 1893 - 1894; 251; 1 omslag
          - Stukken betreffende het meewerken aan een volkstelling., 1909 - 1911; 252; 1 omslag
          - Brief van de minister van Buitenlandse Zaken van China inzake heffingen op paspoorten van buitenlanders, zonder vertaling., 1920; 253; 1 stuk
        - Vervoer en communicatie, 2.1.2.11
          - Algemeen, 2.1.2.11.1
            - Stukken betreffende het indienen van een verzoek bij het ministerie van Buitenlandse Zaken van China tot bemiddeling in een conflict over de vertrektijden van de trein van Peitaiho naar Peking., 1899 - 1900; 254; 1 omslag
            - Stukken betreffende het onderhandelen met de minister van Buitenlandse Zaken van China over de invoer van een vergunningsstelsel voor voertuigen in de Chinese districten in Shanghai, gedeeltelijk zonder vertaling., 1920; 255; 1 omslag
          - Waterwegen, 2.1.2.11.2
            - Stukken betreffende de toepassing van de Gewijzigde Regeling voor de Handel op de Yangtze op de stoomschepen, alsmede stukken betreffende het opstellen van regels ter voorkoming van botsingen tussen stoomschepen op de Yangtze., 1896 - 1900; 256; 1 omslag
            - Stukken betreffende het verbeteren van de loop van de Hai-ho., 1897 - 1908; 257; 1 pak
            - Stukken betreffende het verbeteren van de loop van de Whangpoo., 1898 - 1912; 258-271; 1 stuk, 4 omslagen en 9 pakken
              - Instelling van een commissie voor de verbetering van de Whangpoo. 1898 - 1901, 258-260
                Voor een overzicht van de circulaires die in het dossier zijn ondergebracht, zie inv.nr. 260.
                - Commissiestukken. 1898 - 1901, 258-259
                Voor een overzicht van de circulaires die in het dossier zijn ondergebracht, zie inv.nr. 258.
                - 1898 juni - 1901 juni, 258
                - 1901 juli - okt., 259
                - Circulaires, 1901, 260
              - Diverse stukken. 1901 - 1912, 261-270
                - 1901 - 1904, 261; omslag
                - 1905, 262
                Apart geborgen 1 tekening. Aan te vragen onder inv.nr. 1102.
                - Tekening, 1102; 1 stuk
                Niet raadpleegbaar
                - 1906, 263; omslag
                - 1907, 264
                - 1908, 265; omslag
                - 1909, 266
                - 1910 jan. - juni, 267
                - 1910 juli - dec., 268; omslag
                - 1911 jan. - juli, 269
                Apart geborgen 1 tekening, aan te vragen onder inv.nr. 1103.
                - Tekening, 1103; 1 stuk
                - 1911 aug. - 1912 feb., 270
              - Overzicht van de circulaires uit de jaren 1902 - 1911 die in de dossiers zijn ondergebracht, [1902 - 1911], 271; stuk
            - Stukken betreffende het behandelen van een verzoek van de senior consul in Shanghai tot aanpassing van het loodsgeld., 1900; 272; omslag
            - Stukken betreffende het verbeteren van de bevaarbaarheid van de Taku Bar., 1906 - 1908; 273; 1 omslag
            - Stukken betreffende het bepalen van een standpunt inzake het voorstel van de Kamer van Koophandel in Chefoo tot het opwerpen van een waterkering in de haven van Chefoo., 1910; 274; 1 omslag
              Apart geborgen 1 tekening, aan te vragen onder inv.nr. 1105.
            - Tekening, 1105; 1 stuk
            - Correspondentie met de minister van Buitenlandse Zaken en de minister van Financiën van China inzake de aanwending van belastinginkomsten ten behoeve van de Chihli Waterways Improvement Office, zonder vertaling., 1920; 275; 1 omslag
            - Brief van de Board of Conservancy Works of Kwangtung aan de inspecteur-generaal van de Chinese maritieme douane inzake de financiering van de dijkverbetering in de vallei van de Oostelijke Rivier (Dong Jiang)., 1921; 276; 1 stuk
            - Correspondentie met de minister van Buitenlandse Zaken van China inzake het verzoek van de senior consul in Newchang om extra fondsen ten behoeve van de Lower Liao River Conservancy Board, zonder vertaling., 1921; 277; 1 omslag
            - Plan voor aanpassing van de Whangpoo Conservancy Board of Administration; alsmede een protest tegen de overtreding van de Whangpoo Conservancy Agreement van 1912., 1923 - 1924; 278; 1 omslag
            - Jaarrapporten van de Lower Liao River Conservancy in Newchwang inzake baggerwerken, strekdammen en beschermingswerkzaamheden., 1923 - 1925; 279-281; 1 omslag en 2 pakken
              - 1923, Deel 1., 279
              - 1923, Deel 2., 280
              - 1925, 281; omslag
            - Jaarrapporten van de uitvoerend ingenieur van de Upper Liao River Conservancy in Newchwang., 1923 - 1925; 282; 1 pak
            - Stukken betreffende het voeren van overleg met de minister van Buitenlandse Zaken van China over de financiering van de werkzaamheden van de Upper Liao River Conservancy en de Lower Liao River Conservancy., 1924; 283; 1 omslag
            - Rapport van de Hai-ho Conservancy Commission inzake de algemene omstandigheden die van invloed zijn op de Hai-ho, met een uiteenzetting van een tijdelijk verbeteringsplan en een ingrijpend verbeteringsplan., 1928; 284; 1 pak
            - Kopieën van commentaren op de circulaires inzake de Chefoo Harbour Improvement Commission, ontvangen via de senior consul in Chefoo, alsmede een kopie van het memorandum inzake de Chefoo Harbour Improvement Commission van de minister van Groot-Brittannië in China., 1936; 285; 1 omslag
            - Commentaren op een circulaire inzake de financiële moeilijkheden van de Hai-ho Conservancy Commission, ontvangen via de Amerikaanse consul-generaal in Shanghai., 1937; 286; 1 omslag
          - Communicatie, 2.1.2.11.3
            - Stukken betreffende het aanleggen van een telefoonlijn tussen Woosung en Shanghai., 1895; 287; 1 omslag
            - Stukken betreffende het doorsturen van een klacht van een Russische bewoner van Tientsin over de weigering van berichten in Bentleys code door de Chinese telegraafmaatschappij., 1920; 288; 1 omslag
        - Sociale voorzieningen en volksgezondheid, 2.1.2.12
          - Algemeen, 2.1.2.12.1
            - Stukken betreffende het behandelen van een verzoek van de Peking Club om advies inzake een schenking aan het Geallieerde Rode Kruis., 1920; 289; 1 omslag
            - Stukken betreffende het behandelen van het verzoek van de minister van Buitenlandse Zaken van China om het overschot van de belastinginkomsten aan te wenden ten behoeve van het levensonderhoud van in het buitenland verblijvende studenten uit de zuidwestelijke provincies., 1920; 290; 1 omslag
            - Nieuwsbulletins en rapport van de Shanghai International Red Cross., 1937 - 1939; 291; 1 omslag
          - Hongerbestrijding, 2.1.2.12.2
            - Brief van de minister van Buitenlandse Zaken van China inzake een speciale toeslag op telegrammen ten behoeve van de hongerbestrijding., 1920; 292; 1 stuk
            - Brief van de minister van Buitenlandse Zaken van China over de locatie van het secretariaat van de International Famine Relief Committee., 1920; 293; 1 stuk
            - Regeling voor de organisatie van het Famine Relief Bureau en een regeling voor de Famine Relief Commission., [1920]; 294; 1 omslag
            - Stukken betreffende het onderhandelen met de ministers van Buitenlandse Zaken en Financiën van China over het invoeren van een extra heffing op de invoerrechten ten behoeve van de hongerbestrijding (Famine Relief Surtax) en het instellen van een commissie die namens het Chinese Nationale Bureau voor Hongerbestrijding toezicht houdt op de besteding van de fondsen., 1920 - 1921; 295; 1 pak
            - Kopieën van correspondentie tussen verschillende organisaties voor de hongerbestrijding en diverse missieposten inzake de bestrijding van hongersnood., 1925; 296; 1 omslag
            - Nieuwsbulletins, jaarrapport en jubileumboek van de China International Famine Relief Commission., 1935 - 1939; 297; 1 omslag
          - Pestbestrijding, 2.1.2.12.3
            - Circulaire betreffende het indienen van een verzoek bij het Ministerie van Buitenlandse Zaken van China tot het instellen van een verbod op de uitvoer van doodskisten uit Newchwang in verband met de uitbraak van de pest., 1899; 298; 1 stuk
            - Stukken betreffende het voeren van overleg met het Corps Consulair over de kosten van de medische inspectie in Chefoo naar aanleiding van de uitbraak van de pest in Newchwang., 1899; 299; 1 omslag
            - Stukken betreffende het bestrijden van de pest in Shanghai en Mantsjoerije., 1910; 300; 1 omslag
              Het tweede deel van het dossier is aangetroffen in het dossier met inv.nr. 177.
            - Circulaires inzake de bestrijding van de pest., 1911 jan. - mrt.; 301; 1 pak
            - Correspondentie met de minister van Buitenlandse Zaken van China inzake de bestrijding van de pest., 1911; 302; 1 omslag
            - Mededeling van de deken inzake de te nemen maatregelen bij een uitbraak van de pest in Peking., 1911; 303; 1 omslag
            - Stukken betreffende het bestrijden van de pest., 1911; 304; 1 pak
            - Stukken betreffende het bestrijden van de pest in Shanghai., 1911; 305; 1 omslag
            - Samenvattingen van de jaarlijkse algemene rapporten van de North Manchurian Plague Prevention Service., 1912 - 1916; 306; 1 omslag
            - Correspondentie met de minister van Buitenlandse Zaken van China inzake het nemen van maatregelen ter bestrijding van de pest., 1920 - 1921; 307; 1 omslag
            - Stukken betreffende het voeren van overleg met de minister van Buitenlandse Zaken van China over de financiering van de pesthospitalen, gedeeltelijk zonder vertaling., 1920 - 1921; 308; 1 omslag
            - Quarantaine Regeling 1930 van het Ministerie van Gezondheid van China., 309; 1 deel
    - Chronologisch geordende stukken, 2.2
      - Algemeen, 2.2.1
      - Circulaires, 2.2.2
        - Circulaires van de deken van het Corps Diplomatique., 1901 - 1943; 310-493; 5 stukken, 26 omslagen, 117 pakken en 35 banden
          - 1901, 310-311
            - Eerste reeks: circulaire 21; tweede reeks: circulaires 1 - 61., 310
            - Overzicht van de circulaires ondergebracht in thematische dossiers., 311; stuk
          - 1902, 312-314
            - Eerste reeks: circulaires 69 - 166., 312
            - Tweede reeks: circulaires 1 - 72., 313
            - Overzicht van de circulaires ondergebracht in thematische dossiers., 314; stuk
          - 1903, 315-318
            - Eerste reeks: circulaires 74 - 128., 315; omslag
            - Tweede reeks: circulaires 1 - 30., 316
            - Tweede reeks: circulaires 31 - 57., 317
            - Overzicht van de circulaires ondergebracht in thematische dossiers., 318; stuk
          - 1904, 319-321
            - Circulaires 59 - 99., 319
            - Circulaires 105 - 177., 320